臺灣高等法院臺中分院刑事判決
110年度上易字第1001號

上  訴  人  
即  被  告  蔡祥麟



上列上訴人因恐嚇取財案件，不服臺灣臺中地方法院110年度易
字第2027號中華民國110年11月9日第一審判決（起訴案號：臺灣
臺中地方檢察署110年度偵字第27165號、第27888號），提起上
訴，本院判決如下：
    主  文
上訴駁回。
蔡祥麟上開上訴駁回部分，應執行有期徒刑壹年參月。
    事實及理由
一、本案經本院審理結果，認第一審判決認事用法及量刑均無不
    當，應予維持，除證據補充：「上訴人即被告蔡祥麟（下稱
    被告）於本院訊問、審理時之自白（本院卷第38頁、第101
    頁）」外，其餘依刑事訴訟法第373條之規定引用第一審判
    決書記載之犯罪事實、證據及理由（如附件）。
二、駁回上訴之理由：
（一）被告上訴意旨略以：原審逕以累犯加重應有違誤，且家裡
      需要我回去幫忙，還要扶養2歲女兒，女兒現在是我媽媽
      在照顧，請求輕判等語（本院卷第96頁、第111頁至第117
      頁）。
（二）經查：①被告於受徒刑之執行完畢後，5年以內故意再犯本
      案有期徒刑以上之罪，均為累犯，審酌被告前有詐欺之前
      案紀錄，於刑罰執行完畢後，未知所警惕，進而犯本案之
      恐嚇取財罪，且其前、後之犯罪均為侵害他人財產之犯罪
      ，後案罪質更重，足見其對於刑罰之反應力薄弱，有其特
      別惡性，況本案並無司法院釋字第775號解釋意旨所指個
      案應量處最低法定刑，又無法適用刑法第59條規定減輕其
      刑，而應依此解釋意旨裁量不予加重最低本刑之情形（最
      高法院108年度台上字第338號判決意旨參照），故本案原
      審依刑法第47條第1項規定加重其刑，並無違誤。②又按刑
      之量定，為求個案裁判之妥當性，法律賦予法院裁量之權
      。量刑輕重，屬為裁判之法院得依職權自由裁量之事項，
      苟其量刑已以行為人之責任為基礎，並斟酌刑法第57條各
      款所列情狀，在法定刑度內，酌量科刑，如無偏執一端，
      致明顯失出失入情形，上級審法院即不得單就量刑部分遽
      指為不當或違法。本案原審判決關於科刑之部分，已依刑
      法第57條各款所列情狀審酌，而為量刑之準據，且已詳細
      說明量處有期徒刑9月、9月之理由，所量之刑已屬法定偏
      低刑度，經核並無量刑過重裁量權濫用之情形，而被告於
      刑事上訴理由狀及本院審理時請求從輕量刑之理由，或已
      為原判決審酌作為量刑之事由、或尚不足以動搖原判決之
      量刑基礎，自難認為有理由。
（三）綜上，本案被告之上訴並無理由，應予駁回。
三、定應執行刑之說明：按數罪併罰，分別宣告其罪之刑，如宣
    告多數有期徒刑者，於各刑中之最長期以上，各刑合併之刑
    期以下，定其刑期，但不得逾30年。刑法第51條第5款定有
    明文。另按數罪併罰之定應執行之刑，係出於刑罰經濟與責
    罰相當之考量，並非予以犯罪行為人或受刑人不當之利益，
    為一種特別的量刑過程，相較於刑法第57條所定科刑時應審
    酌之事項係對一般犯罪行為之裁量，為定應執行刑之宣告，
    乃對犯罪行為人本身及所犯各罪之總檢視，除應考量行為人
    所犯數罪反應出之人格特性，並應權衡審酌行為人之責任與
    整體刑法目的及相關刑事政策，在量刑權之法律拘束性原則
    下，依刑法第51條第5款之規定，採限制加重原則，以宣告
    各刑中之最長期為下限，各刑合併之刑期為上限，但最長不
    得逾30年，資為量刑自由裁量權之外部性界限，並應受法秩
    序理念規範之比例原則、平等原則、責罰相當原則、重複評
    價禁止原則等自由裁量權之內部抽象價值要求界限之支配，
    以使輕重得宜，罰當其責，俾符合法律授與裁量權之目的，
    以區別數罪併罰與單純數罪之不同，兼顧刑罰衡平原則（最
    高法院100年度台抗字第440號裁定意旨參照）。本件被告所
    犯恐嚇取財罪，共2罪，衡酌被告所犯2罪之犯罪類型、行為
    態樣、時間間隔、手段、動機、侵害法益種類、檢察官及被
    告之意見（本院卷第102頁），以及前揭所述之比例原則、
    責罰相當原則等自由裁量權之內部性界限等情，而為整體評
    價後，爰合併定其應執行之刑如主文欄第2項所示。
四、據上論斷，應依刑事訴訟法第373條、第368條，判決如主文
    。
本案經檢察官潘曉琪提起公訴，檢察官陳燕瑩到庭執行職務。
中    華    民    國     111    年    1   月    13    日
            刑事第十一庭　審判長法　官　張  意  聰
                                法　官　陳  慧  珊
                                法　官　田  德  煙
以上正本證明與原本無異。
不得上訴。
                                書記官  陳  志  德

中　　華　　民　　國　　111 　年　　1 　　月　　13　　日
附錄論罪科刑法條
中華民國刑法第346條中華民國刑法第346條
意圖為自己或第三人不法之所有，以恐嚇使人將本人或第三人之
物交付者，處6月以上5年以下有期徒刑，得併科3萬元以下罰金
。
以前項方法得財產上不法之利益或使第三人得之者，亦同。
前二項之未遂犯罰之。
附件：原審判決書